臺灣高雄地方法院刑事判決　　　　　100年度交簡上字第248號
上　訴　人
即　被　告　朱建諻
上列上訴人即被告因過失傷害案件，不服本院於中華民國100 年
10月3 日所為100 年度交簡字第3221號第一審刑事簡易判決（聲
請簡易判決處刑案號：100 年度偵字第23847 號），提起上訴，
本院管轄之第二審合議庭判決如下：
    主  文
上訴駁回。
朱建諻緩刑貳年。
    事實及理由
一、本判決後開所引用被告朱建諻以外之人於審判外之陳述，固
    屬傳聞證據，惟公訴人及被告就該等審判外陳述之證據能力
    ，於本案言詞辯論終結前均未聲明異議。本院審酌該等證據
    資料製作時之情況，並無違法不當及證明力明顯過低之瑕疵
    ，亦認為以之作為證據應屬適當，依刑事訴訟法第159 條之
    5 規定，認該等證據資料均有證據能力。
二、本案經本院審理結果，認原審以被告所為，係犯刑法第284
    條第1 項前段之傷過失害罪，處有期徒刑3 月，並諭知易科
    罰金之折算標準，以新臺幣1 千元折算1 日，認事用法均無
    違誤，量刑亦屬妥適，應予維持。除證據部分另補充「被告
    於本院審理中之自白」外，餘均引用附件第一審刑事簡易判
    決書（含聲請簡易判決處刑書）記載之事實、證據及理由。
三、上訴人即被告上訴意旨略以：伊坦承原審判決認定之犯罪事
    實，但伊已與告訴人潘旭芳達成和解，請求從輕量刑，並諭
    知緩刑等語。
四、按關於刑之量定，係實體法上賦予法院得為自由裁量之事項
    ，倘其未有逾越法律所規定之範圍，或濫用其權限，即不得
    任意指摘為違法，以為上訴之理由（最高法院75年台上字第
    7033號判例意旨參照）。被告雖就原審法院適法範圍裁量權
    之行使為爭執，惟原審量定刑期，已審酌被告因未遵守道路
    交通安全規則，肇致本件事故，造成告訴人即乘客潘旭芳受
    有如附件第一審刑事簡易判決書所載之傷害，所為誠屬不該
    ，惟念及被告已自承事故係其疏於注意所致，態度尚可，又
    其未有何等前科，有臺灣高等法院被告前案紀錄表1 份在卷
    可稽，素行良好，並斟酌被告尚未與告訴人達成和解，暨告
    訴人潘旭芳所受之傷勢及被告之智識程度及生活狀況等各種
    情狀，而判處被告前開刑度，經核並未逾越客觀上之適當性
    、相當性及必要性之比例原則，應屬妥適。且被告於原審判
    決時尚未與告訴人潘旭芳達成和解，原審簡易判決未予諭知
    緩刑，乃法院依職權自由裁量之結果，於法並無不當。被告
    以前揭事由提起上訴，並無理由，應予駁回。
五、復查被告前無因犯罪經科刑之紀錄，有臺灣高等法院被告前
    案紀錄表在卷可按，其因駕車不慎，致蹈本件犯行，事後已
    坦承犯罪，且已於告訴人潘旭芳達成和解，此有和解書1 份
    在卷為憑，告訴人潘旭芳亦已當庭表示其因本件交通事故所
    受傷勢已經復原，希望給予被告自新之機會等語（見本院
    100 年12月1 日準備程序筆錄），被告經此偵、審教訓，應
    知警惕而無再犯之虞，本院因認以暫不執行其刑為當，爰諭
    知緩刑2 年，用啟自新。
六、另按告訴乃論之罪，告訴人於第一審辯論終結前得撤回其告
    訴；告訴經撤回者，應諭知不受理之判決，刑事訴訟法第
    238 條第1 項、第303 條第3 款分別定有明文。若第一審之
    判決，因未經言詞辯論，而未宣示及對外公告，嗣該判決送
    達後，因未上訴而確定，該判決因未經宣示及公告，應以其
    正本最先送達於當事人之時，對外發生效力，而以之為該判
    決確定既判力範圍之時點（最高法院90年度台非字第243 號
    判決意旨參照）。再按撤回告訴為一種訴訟上行為，核與和
    解為私法上之契約行為者有別。故告訴乃論之罪，縱經當事
    人私行和解，願撤回其告訴，但該告訴人嗣未依刑事訴訟法
    第238 條第1 項之規定，在第一審辯論終結前，向該第一審
    法院以書狀或言詞表示撤回告訴之意思，仍不生撤回告訴之
    效力（最高法院90年度台非字第389 號判決意旨可供參酌）
    。查被告於刑事上訴狀內，雖另載稱其於原審簡易判決後，
    已與告訴人潘旭芳達成和解，告訴人潘旭芳同意撤回告訴，
    請求本院依刑事訴訟法第303 條第3 款為公訴不受理之判決
    等語。然本件原審為簡易判決處刑，並未經言詞辯論而未經
    宣示，該判決正本係於100 年10月11日送達於被告而對外發
    生效力，有送達證書1 份在卷可稽；而被告係於其接獲原審
    簡易判決書後，始於100 年10月18日與告訴人潘旭芳達成和
    解，並於100 年10月20日將和解書陳報法院，此觀被告之供
    述及卷附和解書自明，是被告提出其上開和解書之時點，已
    在原審判決生效後；且依前揭說明，告訴人潘旭芳雖與被告
    私行和解，然其如欲撤回告訴，仍應於原審簡易判決送達對
    外生效前，另行向本院表示撤回告訴之意，惟遍觀全卷，未
    見告訴人潘旭芳已以書狀或言詞向本院表示撤回告訴之相關
    事證，自難認本件已生合法撤回之效力。被告上訴狀內前開
    請求，自屬無據，併此敘明。
據上論斷，應依刑事訴訟法第455 條之1 第1 項、第3 項、第
368 條、第373條，刑法第74條第1 項第1 款，判決如主文。
本案經檢察官錢義達到庭執行職務。
中    華    民    國   100    年    12    月    29    日
                      交通法庭  審判長法  官  陳  箐
                                      法  官  廖華君
                                      法  官  吳佳穎
以上正本證明與原本無異。
不得上訴。
中    華    民    國   100    年    12    月    29    日
                                      書記官  黃淑菁